【裁判字號】    99,審訴,2811
【裁判日期】    991029
【裁判案由】    偽造文書
【裁判全文】
臺灣高雄地方法院刑事判決            99年度審訴字第2811號
公  訴  人  臺灣高雄地方法院檢察署檢察官
被      告  乙○○
上列被告因偽造文書案件，經檢察官提起公訴（99年度偵字第
6889號），本院合議庭裁定由受命法官獨任行簡式審判程序，判
決如下：
    主  文
乙○○共同犯如附表所示之罪，處如附表所示之刑及沒收。應執
行有期徒刑拾月，如易科罰金，以新臺幣壹仟元折算壹日，未扣
案如附表編號一、三、四所示進口報單上所偽造之發票上公司負
責人簽名欄位之署名共肆枚，均沒收之。
    事  實
一、乙○○係址設高雄市三民區○○○路46號3 樓廣哲社之負責
    人，於民國98年5 月至6 月間進口冷凍小白口魚（SMALL
    CROAKER B GRADE ）、冷凍紅目鰱魚碎肉（BULLEYE MEAT B
    GRADE ）、冷凍石斑魚（GROUPER B GRADE ）等冷凍魚貨，
    為圖以高價低報之方式少繳應繳稅款，竟與真實姓名年籍不
    詳、綽號「阿杜」（印度華裔）之成年男子，基於行使偽造
    、變造私文書之犯意聯絡，明知並未向印度出口商
    KESHODWALA FOODS、TULSI SEA FOOD，以及新加坡出口商
    F.C.S. TRADING & FISHERY PTE LTD進口冷凍魚貨，推由「
    阿杜」於不詳時間、地點分別取得附表所示偽造（編號一、
    三、四）、變造（附表編號二）之5 張發票，再將該發票傳
    真或以DHL 貨運寄送與乙○○，乙○○於取得上開發票後，
    隨即交付與不知情之高雄市聯泰報關有限公司職員吳立仁，
    由吳立仁製作如附表所示之進口報單向財政部高雄關稅局前
    鎮分局及外棧組投單申報進口，嗣經我國駐印度及駐新加坡
    代表處分別向上開進口商查證結果，始知上情。
二、案經法務部調查局航業調查處高雄調查站報告臺灣高雄地方
    法院檢察署檢察官偵查起訴。
    理  由
一、本案被告乙○○所犯係死刑、無期徒刑、最輕本刑為3 年以
    上有期徒刑以外之罪，其於本院準備程序就前揭被訴事實為
    有罪之陳述，經告知簡式審判程式之旨，並聽取其與公訴人
    之意見後，本院認無不得或不宜改依簡式審判程式進行之處
    ，爰依刑事訴訟法第273 條之1 第1 項、第284 條之1 規定
    ，裁定依簡式審判程式審理，合先敘明。
二、上揭事實，業據被告於本院審理時坦認不諱，核與證人吳立
    仁於警詢中證述情節相符，復有如附表所示之發票及進口報
    單各5 份、財政部關稅總驗估處98年9 月9 日總驗一一字第
    0981001729號、98年10月28日總驗一一字第0981001987號函
    、駐印度代表處經濟組98年6 月24日竺經字第09801011280
    號、98年6 月25日竺經字第09801011290 號函暨附件、駐新
    加坡代表處經濟組98年10月21日星經字第09801000630 號函
    暨附件等在卷可憑，足徵被告自白確與事實相符，堪予採信
    。本件事證明確，被告犯行堪以認定，應依法論科。
三、核被告乙○○就附表編號一、三、四所為，均犯刑法第216
    條、第210 條之行使偽造私文書罪；就附表編號二所為，係
    犯刑法第216 條、第210 條之行使變造私文書罪（僅發票上
    之貨名、重量及價格不同）。被告推由姓名年籍不詳、綽號
    「阿杜」之成年男子取得如附表所示之偽造、變造之發票5
    張後，復持以行使，其中偽造如附表編號一、三、四所示4
    張發票之進口商公司負責人署名等行為，均係偽造私文書之
    階段行為，應為偽造私文書之行為所吸收，又被告偽造、變
    造私文書之低度行為應為行使之高度行為所吸收，均不另論
    罪。再附表編號三所示之發票2 張，發票日期均為98年5 月
    18 日 ，報關日期亦均為98年5 月18日，被告亦供稱其收到
    發票即持以前往報關，該2 張發票應日同一批寄來的，其同
    日持以報關等語（見本院審訴卷第23頁），足見被告係同日
    行使上開2 張發票，應認係單純一行為，起訴書認此部分應
    分論併罰，容有誤會。被告所犯上開4 罪，犯意各別，行為
    互殊，應予分論併罰。被告與「阿杜」就前開犯行，有犯意
    聯絡及行為分擔，應論以共同正犯。爰審酌被告為進出口業
    者，本應誠實申報進口物品之數量及價格，竟以前開方式冀
    求減少稅額，影響財政部高雄關稅局對於報關文件審核性之
    正確性，顯有不該，且所進口之魚貨業均出售，已取得利益
    ，惟念被告犯後坦認犯行，尚有悔意，態度尚可，另參以被
    告就附表編號一、二所示部分逃漏之稅額，有財政部高雄關
    稅局99年7 月2 日高普前字第0991012404號函為憑，另參以
    檢察官之求刑等一切情狀，分別量處如主文所示之刑及諭知
    易科罰金之折算標準，並定應執行刑與諭知易科罰金之折算
    標準。
四、至附表編號一至四所示偽造印度出口商KESHODWALA FOODS、
    新加坡出口商F.C.S. TRADING & FISHERY PTE LTD，及變造
    印度出口商TULSI SEA FOOD之名義所製作之發票，業已因行
    使而成為關務機關之存查歸案文件，已非被告所有，自不得
    宣告沒收；惟附表編號一、三、四所示偽造之發票上公司負
    責人簽名欄位之署名各1 枚，既係偽造之署名，雖未扣案，
    惟無證據證明業已滅失，不問屬於被告與否，均應依刑法第
    219 條之規定，於各該罪刑項下宣告沒收。
據上論斷，應依刑事訴訟法第273 條之1 第1 項、第299 條第1
項前段，刑法第216 條、第210 條、第28條、第41條第1 項、第
8 項、第51條第5 款、第9 款、第219 條，刑法施行法第1 條之
1， 判決如主文。
本案經檢察官甲○○到庭執行職務。
中    華    民    國    99    年    10    月    29    日
                  刑事第十庭    法  官  王靖茹
以上正本證明與原本無異。
如不服本判決應於收受判決後10日內向本院提出上訴書狀，並應
敘述具體理由。其未敘述上訴理由者，應於上訴期間屆滿後20日
內向本院補提理由書(均須按他造當事人之人數附繕本)「切勿逕
送上級法院」。
中    華    民    國    99    年    10    月    29    日
                                書記官  楊明月
附錄本案論罪科刑法條：
〈中華民國刑法第210條〉
偽造、變造私文書，足以生損害於公眾或他人者，處5 年以下有
期徒刑。
〈中華民國刑法第216條〉
行使第210 條至第215 條之文書者，依偽造、變造文書或登載不
實事項或使登載不實事項之規定處斷。
附表：
┌─┬─────┬───────┬─────┬────────────┐
│編│被害出口商│提供偽造或變造│ 進口報單 │      主    文          │
│號│          │之發票        │          │                        │
├─┼─────┼───────┼─────┼────────────┤
│一│印度      │98年5 月1 日，│BC/98/X742│乙○○共同犯行使偽造私文│
│  │KESHODWALA│冷凍海產淨重  │/1513     │書罪，處有期徒刑月，如│
│  │FOODS     │22876.5 公斤，│          │易科罰金，以新臺幣壹仟元│
│  │          │金額7748.4美元│          │折算壹日。附表編號一所示│
│  │          │              │          │進口報單上所偽造之發票上│
│  │          │              │          │公司負責人簽名欄位之署名│
│  │          │              │          │壹枚沒收之。            │
├─┼─────┼───────┼─────┼────────────┤
│二│印度      │98年5 月8 日，│BD/98/V858│乙○○共同犯行使變造私文│
│  │TULSI SEA │冷凍海產重    │/3004     │書罪，處有期徒刑月，如│
│  │FOOD      │20980 公斤（原│          │易科罰金，以新臺幣壹仟元│
│  │          │記載23890 公斤│          │折算壹日。              │
│  │          │），金額10095.│          │                        │
│  │          │56美元（原記載│          │                        │
│  │          │28106.6）     │          │                        │
├─┼─────┼───────┼─────┼────────────┤
│三│新加坡    │98年5月1 日， │BD/98/N377│乙○○共同犯行使偽造私文│
│  │F.C.S.    │冷凍海產淨重  │/8501     │書罪，處有期徒刑月，如│
│  │TRADING & │13100 公斤，金│          │折算壹日。附表編號三所示│
│  │FISHERY   │額3930美元    │          │進口報單上所偽造之發票上│
│  │PTE LTD   ├───────┼─────┤公司負責人簽名欄位之署名│
│  │          │98年5月1 日， │BD/98/N377│共貳枚沒收之。          │
│  │          │冷凍海產淨重  │/8502     │                        │
│  │          │13500 公斤，金│          │                        │
│  │          │額3550美元    │          │                        │
├─┼─────┼───────┼─────┼────────────┤
│四│新加坡    │98年5月15日， │BD/98/N377│乙○○共同犯行使偽造私文│
│  │F.C.S.    │冷凍海產淨重  │/8506     │書罪，處有期徒刑月，如│
│  │TRADING & │12600 公斤，金│          │易科罰金，以新臺幣壹仟元│
│  │FISHERY   │額3512美元    │          │折算壹日。附表編號四所示│
│  │PTE LTD   │              │          │進口報單上所偽造之發票上│
│  │          │              │          │公司負責人簽名欄位之署名│
│  │          │              │          │壹枚沒收之。            │
└─┴─────┴───────┴─────┴────────────┘

司法院資訊處製作；財團法人民間司法改革基金會備份。
